【裁判字號】    90,易,32
【裁判日期】    900416
【裁判案由】    竊盜
【裁判全文】
臺灣宜蘭地方法院刑事判決                              九十年度易字第三二號
    公  訴  人  臺灣宜蘭地方法院檢察署檢察官
    被      告  乙○○
右列被告因竊盜案件，經檢察官提起公訴（八十九年度偵字第二四五七號），本院判
決如左：
    主  文
乙○○竊盜，累犯，處有期徒刑參月。如易科罰金，以參佰元折算壹日。
    事  實
一、乙○○前於民國八十七年間，因竊盜案件，經臺灣板橋地方法院判處有期徒刑五
    月確定，甫於八十八年五月十七日執行完畢，竟不知悔改，復基於意圖為自己不
    法所有之犯意，於八十八年十二月十日凌晨某時，進入甲○○所經營夜間無人居
    住位在台北縣鶯歌鎮○○路一六六巷十二號之「隆華陶瓷企業社」工廠內，竊得
    該工廠陶瓷爐內甲○○所有含白金之控制溫度棒二支（價值共約新台幣一萬六千
    元）。嗣於同日中午十二時許，在台北縣鶯歌鎮○○○路二一一巷五號住處，為
    警從其所有之手提包內查獲上開含白金之控制溫度棒二支，始查知上情。
二、案經台北縣警察局三峽分局報請臺灣板橋地方法院檢察署呈請臺灣高等法院檢察
    署令轉臺灣宜蘭地方法院檢察署檢察官偵查起訴。
    理  由
一、訊據被告乙○○對於上開含白金之控制溫度棒二支係從其所有之手提包中查獲之
    事實固不否認，惟矢口否認涉有竊盜犯行，辯稱：我沒有去偷，控制溫度棒二支
    係陳志清寄放在我那裡的，陳志清在板橋地院出庭時也有說那東西是他偷的，警
    訊不實在云云。經查：右揭犯罪事實，業據被害人甲○○於警訊及台灣板橋地方
    法院另案審理（八十九年度易字第一三０二號）時陳稱：我原先並不知道有失竊
    ，是警察通知我去查看工廠內的陶瓷爐，才知道控制溫度棒被偷二支，之前都沒
    有報案，也不知道何時被偷，我不能確認東西是我的，但確實有遺失二支陶瓷棒
    ，在警察局我已領回等語，核與證人即警員陳隆興於台灣板橋地方法院另案審理
    （八十九年度易字第一三０二號）時證述：本件查獲時被害人尚未報案，是乙○
    ○自己帶領我們到現場去才查獲的，且被害人也不知道他的東西不見了，當時有
    問被害人，他說東西是他的沒錯，該工廠沒有人在居住，被害人是住在工廠附近
    等語相符，業經本院調閱該案卷宗查核屬實，並有贓物認領保管單在卷可參。
二、至被告辯稱係陳志清所寄放云云，惟查：證人陳志清於台灣板橋地方法院另案審
    理（八十九年度易字第一三０二號）時陳稱：我並沒有和乙○○一起偷東西，我
    是有偷過白金棒寄放在乙○○那裡，但並沒有去鶯歌鎮○○路偷過，只去中正三
    路偷過，我之前就有承認過，只有寄放在他那裡如起訴書編號二所載在鶯歌鎮○
    ○○路之高福陶瓷有限公司工廠所偷三支中之一支等語，核與被告辯稱證人陳志
    清在台灣板橋地方法院審理時有坦承偷了本件二支陶瓷棒，是陳志清寄放的云云
    ，並不相符，況被告於偵訊時陳稱：我沒有和陳志清一起去偷，那是他寄放的，
    是警員自己寫的云云；在台灣板橋地方法院另案（八十九年度易字第一三０二號
    ）於八十九年五月三十日訊問時又陳稱：我身上的白金控溫器與陳俊清無關，是
    我個人去偷的，偷竊時間記不清楚，是被查獲前一、二天晚上在台北縣鶯歌鎮陶
    瓷工廠偷的，是我一人去的，陳俊清沒去，是警察刑求，要我咬他的，事實上陳
    俊清沒有一起去偷，我現在所言才是事實，至偵查當時因毒品藥癮發作想推掉，
    看能否交保，所言不實在，是我自己偷的等語；嗣後復改稱：東西是陳志清寄放
    的，當時我認為是以證人身份作證沒有關係，所以才說是我偷的云云，供詞前後
    反覆，無法採信。參以本件查獲時被害人並未報警，已見前述，若非被告向警方
    供稱行竊地點，警方如何循線找到被害人，而被害人又恰好確有遺失與查獲數量
    相符之控制溫度棒二支？是被告所辯，顯為事後卸責之詞，難以採信。本件事證
    明確，被告犯行已堪認定。
三、核被告所為，係犯刑法第三百二十條第一項之竊盜罪。查被告前於八十七年間，
    因竊盜案件，經臺灣板橋地方法院判處有期徒刑五月確定，甫於八十八年五月十
    七日執行完畢，此有台灣高等法院檢察署刑案紀錄簡覆表在卷可憑，其於五年內
    再犯本件有期徒刑以上之罪，為累犯，應依刑法第四十七條規定加重其刑。爰審
    酌被告之素行、竊得財物之價值、否認犯行及犯罪後態度等一切情狀，量處如主
    文所示之刑。又被告犯罪後，第四十一條第一項之規定，業於九十年一月十日修
    正，犯最重本刑為五年以下有期徒刑以下之罪，而受六個月以下有期徒刑或拘役
    之宣告，因身體、教育、職業、家庭之關係或其他正當事由，執行顯有困難者得
    易科罰金，並自同年一月十二日生效，比較新、舊法之結果，以修正後之規定有
    利於被告，爰依刑法第二條第一項前段規定，適用修正後之規定並諭知易科罰金
    之折算標準。
據上論斷，應依刑事訴訟法第二百九十九條第一項前段，刑法第二條第一項前段、第
第三百二十條第一項、第四十七條、第四十一條第一項，罰金罰鍰提高標準條例第一
條前段、第二條，判決如主文。
本案經檢察官林慧到庭執行職務。
中      華      民      國      九十      年      四      月    十六    日
                                  臺灣宜蘭地方法院刑事第二庭
                                          法  官
右正本證明與原本無異。
如不服本判決，應於判決送達後十日內，向本院提出上訴狀。
                                          書記官
中    華    民    國      八十        年              月               日
附錄法條
刑法第三百二十條第一項


司法院資訊處製作；財團法人民間司法改革基金會備份。
